臺灣板橋地方法院刑事判決　　　　　　　96年度訴字第2010號
公　訴　人　臺灣板橋地方法院檢察署檢察官
被　　　告　甲○○
上列被告因違反毒品危害防制條例案件，經檢察官提起公訴（96
年度毒偵字第2788號），嗣因被告於本院準備程序中就被訴事實
為有罪之陳述，本院告知被告簡式審判程序之旨，並聽取當事人
之意見後，由本院合議庭裁定改由受命法官獨任依簡式審判程序
進行，判決如下：
    主  文
甲○○施用第一級毒品，累犯，處有期徒刑捌月，減為有期徒刑
肆月，如易科罰金，以新臺幣壹仟元折算壹日。扣案之殘渣袋
個、注射針筒支，均沒收之。
    事  實
一、甲○○前於民國89年間，因施用毒品案件，經本院以89年度
    毒聲字第6834號裁定送觀察、勒戒後，認有繼續施用毒品傾
    向，復經本院以89年度毒聲字第7045號裁定令入戒治處所施
    以強制戒治，嗣經本院以90年度毒聲字第2007號裁定停止戒
    治，所餘戒治期間，付保護管束，於90年5 月23日停止戒治
    所餘戒治期間交付保護管束，惟其竟於保護管束期間，未依
    規定完成採尿程序，經本院以90年度毒聲字第4554號裁定撤
    銷停止戒治，令入戒治處所施以強制戒治，嗣於於91年12月
    11 日 強制戒治期滿執行完畢，經臺灣板橋地方法院檢察署
    檢察官以93年度戒毒偵字第46號不起訴處分確定。再因施用
    第二級毒品案件及施用第一級毒品案件，分別經本院以93年
    度訴字第2343號、94年訴字第1252號判決各判處有期徒刑9
    月、11月確定，復經本94年度聲字第2074號裁定應執行有期
    徒刑1 年7 月，於95年11月16日縮刑期滿執行完畢。猶不知
    悔改，基於施用第一級毒品海洛因之犯意，於96年4 月4 日
    22時許，在臺北縣土城市○○路○ 段24巷13號6 樓住處，將
    第一級毒品海洛因以水稀釋後置入針筒後注射之方式，施用
    第一級毒品海洛因1 次，嗣於96年4 月4 日22時許，為警持
    法院搜索票當場查獲，並扣得甲○○所有供其施用海洛因之
    殘渣袋3 個及注射針筒3 支，並經警採集其尿液送驗呈嗎啡
    陽性反應而查悉上情。
二、案經臺北縣政府警察局海山分局報告臺灣板橋地方法院檢察
    署檢察官偵查起訴。
    理  由
壹、程序方面：
    查本件被告甲○○所犯並非死刑、無期徒刑、最輕本刑為三
　　年以上有徒刑之罪或高等法院管轄第一審案件，而其於準備
　  程序進行中，被告先就被訴事實為有罪之陳述，經法官告知
    簡式審判程序之旨，並聽取公訴人及被告之意見後，本院認
    適宜改依簡式審判程序進行，爰依刑事訴訟法第273 條之1
    第1 項、第284 條之1 規定，由本院合議庭以裁定由受命法
　  官獨任進行簡式審判程序，合先敘明。
貳、實體方面：
一、上揭事實，業據被告甲○○於警詢、偵查及本院審理時坦承
    不諱，復有搜索扣押筆錄、扣押物品目錄表各乙份、蒐證照
    片1 幀存卷可稽，及扣案之海洛因殘渣袋3 個、已使用過之
    注射針筒3 支可資佐證。又被告為警查獲時所採其尿液送驗
    結果，係呈嗎啡陽性反應，此有臺北縣政府警察局海山分局
    毒品危害防制條例被移送者姓名暨代碼對照表（代碼編號：
    0000000000-0 ） 、台灣檢驗科技股份有限公司於96年4 月
    24日出具之濫用藥物尿液檢驗報告（報告編號：
    CH/2007/40405） 各1 份在卷可稽。被告之尿液經以氣相層
    析質譜儀分析法檢驗，既係呈嗎啡陽性反應，顯見被告應有
    在前揭犯罪時間施用第一級毒品海洛因行為甚明。被告自白
    有上開補強證據可佐，足堪採信。又查，被告前於89年間，
    因施用毒品，經本院以89年
　　度毒聲字第6834號裁定送觀察、勒戒後，認有繼續施用毒品
  　傾向，復經本院以89年度毒聲字第7045號裁定令入戒治處所
    施以強制戒治，嗣經本院以90年度毒聲字第2007號裁定停止
    戒治，所餘戒治期間，付保護管束，於90年5 月23日停止戒
    治所餘戒治期間交付保護管束，惟其竟於保護管束期間，未
    依規定完成採尿程序，經本院以90年度毒聲字第4554號裁定
    撤銷停止戒治，令入戒治處所施以強制戒治，嗣於於91年12
    月11日強制戒治期滿執行完畢，經臺灣板橋地方法院檢察署
    檢察官以93年度戒毒偵字第46號不起訴處分確定，此有該不
    起訴處分書及臺灣高等法院被告前案紀錄表在卷可稽。綜上
    所述，足認被告前經強制戒治執行完畢釋放後，五年內再犯
    本件施用第一級毒品犯行。本案事證明確，被告犯行堪以認
    定，應依法論科。
二、查海洛因屬於毒品危害防制條例第2 條第2 項第1 款所規定
    之第一級毒品，核被告所為，係犯毒品危害防制條例第10條
    第1 項之施用第一級毒品罪。被告施用前持有第一級毒品之
    低度行為，為進而施用之高度行為所吸收，不另論罪。又查
    ，被告因施用第二級毒品案件及施用第一級毒品案件，分別
    經本院以93年度訴字第2343號、94年訴字第1252號判決各判
    處有期徒刑9 月、11月確定，復經本94年度聲字第2074號裁
    定應執行有期徒刑1 年7 月，於95年11月16日縮刑期滿執行
    完畢，有上述前案紀錄表在卷可憑，被告於五年內故意再犯
    有期徒刑以上之本罪，為累犯，應依刑法第47條第1 項規定
    ，加重其刑。審酌被告被告前曾犯施用毒品，業經強制戒治
    完畢，竟再為本件施用毒品犯行，顯見其不思悔改，自制力
    亦顯不佳；惟另考量被告於犯後已坦承犯行，而其施用毒品
    行為於本質上係屬自我戕害行為，反社會性之程度應屬較低
    等一切情狀，量處如主文所示之刑，以資懲儆。茲因被告為
    上開施用第一級毒品犯行之犯罪時間在96年4 月24日以前，
    合於減刑條件，爰依中華民國九十六年罪犯減刑條例第2 條
    第1 項第3 款、第7 條、第9 條規定，減刑如主文所示減得
    之刑，並諭知易科罰金之折算標準。又扣案之海洛因殘渣袋
    3 個及已使用過之注射針筒3 支，係供被告施用毒品所用之
    物，且係被告所有，此據被告供明在卷，爰依刑法第38條第
    1 項第2 款規定，均併予宣告沒收。
據上論斷，應依刑事訴訟法第273 條之1 第1 項、第299 條第1
項前段，毒品危害防制條例第10條第1 項，刑法第11條、第47條
第1 項、第41條第1 項前段、第38條第1 項第2 款，中華民國九
十六年罪犯減刑條例第2 條第1 項第3 款、第7 條、第9 條，判
決如主文。
本案經檢察官鄧媛到庭執行職務。
中　　華　　民　　國　　96　　年　　7 　　月　　26　　日
                  刑事第十二庭法  官  林淑婷
以上判決正本證明與原本無異。
如不服本判決，應於送達後十日內，向本院提出上訴狀。
                              書記官  林金良
中　　華　　民　　國　　96　　年　　7 　　月　　26　　日
附錄本案論罪科刑法條全文：
毒品危害防制條例第十條
施用第一級毒品者，處六月以上五年以下有期徒刑。
施用第二級毒品者，處三年以下有期徒刑。
